【裁判字號】    97,訴,169
【裁判日期】    970611
【裁判案由】    違反槍砲彈藥刀械管制條例等
【裁判全文】
臺灣臺南地方法院刑事判決               97年度訴字第169號
公  訴  人  臺灣臺南地方法院檢察署檢察官
被      告  乙○○
選任辯護人  王素珍律師
上列被告因違反槍砲彈藥刀械管制條例等案件，經檢察官提起公
訴（96年度偵字第15633號），本院判決如下：
    主  文
乙○○服用酒類，不能安全駕駛動力交通工具而駕駛，累犯，處
有期徒刑肆月；又未經許可，持有可發射子彈具殺傷力之改造手
槍，累犯，處有期徒刑壹年柒月，併科罰金新臺幣伍萬元，罰金
如易服勞役以新臺幣壹仟元折算壹日。扣案改造手槍壹枝（槍枝
管制號：0000000000號，含彈匣壹個）沒收。應執行有期徒刑壹
年玖月，併科罰金新臺幣伍萬元，罰金如易服勞役以新臺幣壹仟
元折算壹日。扣案改造手槍壹枝（槍枝管制號：0000000000號，
含彈匣壹個）沒收。
    事  實
一、乙○○前因業務過失致死案件，經臺灣高雄地方法院於民國
    96年3月19日以95年度交簡上字第267號判處有期徒刑2月確
    定，於同年4月17日易科罰金執行完畢。
二、乙○○竟不知悔改，於96年9月29日22時許，在臺南市○○
    路之勝安機車行內與友人飲用啤酒，已達不能安全駕駛動力
    交通工具之狀態，竟於翌日即96年9月30日凌晨1時許，騎乘
    車牌號碼H3C－222號重型機車離開上揭機車行，前往永康市
    ○○○路找另一位朋友未獲，即騎機車在該區域閒逛，嗣於
    同日凌晨四時許，途經臺南縣永康市○○○路涵洞旁之便道
    ，見有1個塑膠袋，內裝有黑色手槍一支、彈匣一個及子彈
    六顆，其明知具有殺傷力之改造手槍，係槍砲彈藥刀械管制
    條例第4條第1項第1款所列管之槍砲，非經中央主管機關許
    可，不得持有，竟基於未經許可持有具殺傷力改造手槍及意
    圖為自己不法所有之犯意，予以侵占前揭具殺傷力之改造手
    槍一枝（含彈匣一個；槍枝管制編號：0000000000號）及不
    具有殺傷力，由金屬彈殼組合直徑9.0±0.5㎜金屬彈頭之非
    制式子彈六顆入己並持有之。嗣於96年9月30日凌晨5時10分
    許，乙○○騎乘上述重型機車，行經臺南縣永康市○○○路
    246號前，為警發覺其騎乘之機車，以口罩遮蓋車牌，而形
    跡可疑，欲前往臨檢，乙○○見狀，立即加速駛離，至永康
    市○○○街與大橋一街103巷交岔口時，因受酒精影響，注
    意力、控制力降低，而與對向正欲左轉至大橋一街103巷，
    由丙○○所駕駛車牌號碼3S─1615號自用小客車發生擦撞，
    致乙○○人、車倒地，受有頭部外傷併顱骨骨折；蜘蛛膜下
    腔出血；腦挫傷；左側第一、四、五腳趾骨折；第四、五節
    頸椎椎間盤突出症；左肩挫傷之傷害，而被告丙○○則受有
    疑似胸壁挫傷之傷害（乙○○、丙○○受有傷害部分，皆未
    據告訴）。旋經警追緝到場，緊急將乙○○送往財團法人奇
    美醫院急救，委由前揭醫院對乙○○抽血做酒精檢測，測得
    其血液中之酒精濃度達69.9MG/DL（經換算呼氣酒精濃度值
    為0.34MG/L），復測得丙○○呼氣酒精濃度值為0.20MG/L（
    丙○○涉嫌公共危險部分，另經檢察官為不起訴處分），並
    扣得前揭改造手槍一支（含彈匣一個）、不具殺傷力之子彈
    六顆。
三、案經臺南縣警察局永康分局報請臺灣臺南地方法院檢察署檢
    察官偵查起訴。
    理  由
一、上開事實業經被告坦承不諱，酒後無法安全駕駛動力交通工
    具部分核與丙○○證述內容相合，復有道路交通事故現場圖
    、道路交通事故調查報告表（一）；（二）各一份、警製刑
    法第185條之3案件測試觀察紀錄表一份、財團法人奇美醫院
    之藥毒物檢驗一份、財團法人奇美醫院診斷證明書二份在卷
    可按。被告於酒後不勝酒力之情形下，駕駛機車衝撞丙○○
    所駕自用小客車，造成自己受傷，其無法安全駕駛動力交通
    工具之犯行，事證明確。另被告侵占他人掉落所有之本件扣
    案槍彈部分，除被告乙○○拾獲槍、彈之現場照片28幀在卷
    可參外，扣案之槍彈鑑定結果：一、送鑑手槍1支（槍枝管
    制編號：0000000000號），認係改造手槍，由仿ＢＥＲＥＴ
    ＴＡ廠Ｍ９型半自動手槍製造之槍枝，換裝土造金屬槍管及
    土造金屬槍機而成，擊發功能正常，可供擊發適用子彈使用
    ，認具殺傷力。二、送鑑子彈6顆，認均係非制式子彈，由
    金屬彈殼組合直徑9.0±0.5㎜金屬彈頭而成，採樣2顆試射
    ，均無法擊發，認不具殺傷力，有內政部警政署刑事警察局
    96 年10月29日刑鑑字第0960161525號槍彈鑑定書卷附可引
    ，被告侵占所得之本件扣案之改造手槍係有殺傷力之管制槍
    枝，應可認定。又被告拾獲本件槍彈之時間，被告於警詢時
    雖供稱係凌晨1時許，惟於本院審理時改稱係凌晨4時許，本
    院以被告住處在臺南市○○街，距其飲酒之臺南市○○路較
    近，與拾獲地點之高速公路便道較遠，被告如飲酒後欲回家
    ，直接騎機車回北園街即可，實無必要再繞道高速公路便道
    。故被告於本院審理時所稱，飲酒後前往永康市○○○路找
    朋友，因復國一路與高速公路便道較近，在地理位置上，應
    以被告在本院之供述，較為可採，併予敘明。綜上所述，
    本件事證明確，被告犯行，實可認定。
二、核被告乙○○酒後駕駛機車之行為，係犯刑法185條之3公共
    危險罪。乙○○侵占他人掉落路邊之本件扣案槍彈之行為，
    另違反槍砲彈藥刀械管制條例第8條第4項之未經許可持有可
    發射子彈具有殺傷力之改造手槍罪，且同時觸犯刑法第337
    條侵占遺失物罪。又被告以一行為同時持有改造手槍及侵占
    遺失物而觸犯上開二罪名，為想像競合犯，依刑法第55 條
    之規定從一重之未經許可持有改造手槍罪處斷。又被告前因
    業務過失致死案件，經臺灣高雄地方法院於96年3月19日以
    95年度交簡上字第267號判處有期徒刑2月確定，於同年4 月
    17日易科罰金執行完畢，有其前案紀錄表在卷可稽，其受刑
    之執行完畢後，5年以內故意再犯本件有期徒刑以上之罪，
    為累犯，所犯各罪，均應依刑法第47條第1項之規定加重其
    刑。另被告於夜間拾取他人掉落路邊之本件改造手槍，並非
    刻意持有，且持有後一小時即為警查獲，其持有之時間實甚
    短暫，與一般擁槍自重之情形有別，如處以法定最低本刑有
    期徒刑三年，實嫌過重，爰就其未經許可持有改造手槍部分
    依法減輕其刑，並先加後減。審酌被告前於92年間即以酒後
    駕車案件，經檢察官為緩起訴處分，有其前案紀錄表在卷可
    按，其未能記取教訓，再有本件酒後駕駛機車撞擊他人自用
    小客車，此部分犯行，有加重刑度必要；被告又拾取他人掉
    落之改造手槍，未經許可持有上開槍枝，惟未具體造成危害
    ，且犯罪後坦承犯行等一切情狀，就其所犯二罪，分別量處
    有期徒刑如主文所示之刑，罰金部分併諭知易服勞役之折算
    標準，並定其應執行刑，以為懲儆。扣案之改造手槍1把，
    屬違禁物，依刑法第38條第1項第1款之規定宣告沒收。
據上論斷，應依刑事訴訟法第299條第1項前段、槍砲彈藥刀械管
制條例第8條第4項、刑法第185條之3、第337條、第55條、第47
條第1項、第59條、第42條第3項、第51條第5款、第38條第1項第
1款判決如主文。
本案經檢察官甲○○到庭執行職務
中    華    民    國    97    年    6     月    11    日
            刑事第七庭    審判長法  官  陳振謙
                                法  官  高如宜
                                法  官  卓穎毓
以上正本證明與原本無異。
如不服本判決應於收受本判決後10日內向本院提出上訴書狀，並
應敘述具體理由。如未敘述上訴理由者，應於上訴期間屆滿後20
日內向本院補提理由書狀（均須按他造當事人之人數附繕本）「
切勿逕送上級法院」。
                                書記官  黃雅雲
中    華    民    國    97    年    6     月    11    日
附錄法條：
槍砲彈藥刀械管制條例第8條
未經許可，製造、販賣或運輸鋼筆槍、瓦斯槍、麻醉槍、獵槍、
空氣槍或第4條第1項第1款所定其他可發射金屬或子彈具有殺傷
力之各式槍砲者，處無期徒刑或5年以上有期徒刑，併科新臺幣1
千萬元以下罰金。
未經許可，轉讓、出租或出借前項所列槍枝者，處5年以上有期
徒刑，併科新臺幣1千萬元以下罰金。
意圖供自己或他人犯罪之用，而犯前二項之罪者，處無期徒刑或
7年以上有期徒刑，併科新臺幣1千萬元以下罰金。
未經許可，持有、寄藏或意圖販賣而陳列第1項所列槍枝者，處3
年以上10年以下有期徒刑，併科新臺幣700萬元以下罰金。
第 1 項至第 3 項之未遂犯罰之。
中華民國刑法第185條之3
服用毒品、麻醉藥品、酒類或其他相類之物，不能安全駕駛動力
交通工具而駕駛者，處1年以下有期徒刑、拘役或3萬元以下罰金
。
中華民國刑法第337條
意圖為自己或第三人不法之所有，而侵占遺失物、漂流物或其他
離本人所持有之物者，處5百元以下罰金。


司法院資訊處製作；財團法人民間司法改革基金會備份。
